【裁判字號】    89,易,941
【裁判日期】    890803
【裁判案由】    違反毒品危害防制條例
【裁判全文】
台灣屏東地方法院刑事判決                      八十九年度易字第九四一號
    公  訴  人  臺灣屏東地方法院檢察署檢察官
    被      告  甲○○
右列被告因違反毒品危害防制條例案件，茲經檢察官提起公訴（八十九年度偵字第一
二七一號），本院判決如左：
    主  文
甲○○施用第二級毒品，處有期徒刑壹年捌月。
    事  實
甲○○前於民國（下同）八十一年間，因違反麻醉藥品管理條例案件，經本院判處有
期徒刑五月確定，並於同年七月十六日執行完畢；又於八十七年間因施用第二級毒品
案件，經檢察官聲請本院以八十七年度毒聲字第六八一號裁定送觀察、勒戒後，無繼
續施用毒品之傾向，由檢察官於同年十月二十六日以該署八十七年度偵字第六八八０
號為不起訴處分確定；嗣甲○○又於同年因施用第二級毒品案件，經檢察官聲請本院
以本院八十七年度毒聲字第一一九三號裁定送觀察勒戒後，因有繼續施用之傾向，再
經檢察官提起公訴，並聲請本院對甲○○為強制戒治之裁定，經本院以八十八年度易
字第二四三號判決甲○○有期徒刑一年六月，並以八十八年度毒聲字第一八二號裁定
令甲○○入強制戒治處所為強制戒治，嗣因認甲○○已戒除毒癮，檢察官遂認已無對
甲○○為刑之執行之必要，遂向本院聲請對甲○○免除刑之執行，並經本院以八十九
年度聲字第一０六號裁定准許。詎甲○○仍不知悔改，又於八十九年四月十二日十五
時三十分許往前回溯四十八小時內，在屏東縣境內，施用第二級毒品安非他命一次，
為警於八十九年四月十二日十五時三十分許在屏東縣內埔鄉○○村○○路二十六號前
，經警採尿送驗後查獲，復經檢察官向本院聲請對甲○○施以強制戒治。案經屏東縣
警察局移送台灣屏東地方法院檢察署檢察官偵查起訴。
    理  由
一、訊經被告甲○○矢口否認有前開施用毒品之犯行，辯稱其係因服用感冒藥而致尿
    液呈安非他命陽性反應等語。然查，被告之尿液分別經ＴＯＸＩ－ＬＡＢ及氣相
    層析及質譜儀法（ＧＣ／ＭＳ）檢驗，均呈安非他命陽性反應，此有屏東縣衛生
    局於八十九年四月二十七日出具之屏縣衛檢六字第８９０１４２號及臺灣檢驗科
    技股份有限公司八十九年六月二十一日ＫＨ６０５９７／００號尿液檢驗報告各
    一份附卷可稽，可見其檢驗之精密，其正確性應堪確認，被告前述施用安非他命
    之犯行應堪認定。再被告前曾二度因施用第二級毒品案件，分別經檢察官為不起
    訴處分及經本院判處有期徒刑一年六月，再經檢察官聲請本院免除被告刑之執行
    及因前述施用毒品行為而聲請對被告強制戒治之事實，有台灣屏東地方法院檢察
    署八十七年度偵字第六八八０號處分書及本院八十八年度易字第二四三號判決、
    被告之前科表及本院八十九年度聲字第一０六號裁定附卷為憑。
二、核被告甲○○所為，係犯毒品危害防制條例第十條第二項之施用第二級毒品罪。
    審酌被告之犯罪動機、目的、手段，致生危害於社會風氣、其有多次施用安非他
    命之犯行，有台灣高等法院被告全國前案查註紀錄表可稽，並已經本院判處有期
    徒刑一年六月，再經檢察官向本院聲請本院裁定免除其刑之執行，猶不知悔改，
    已經多次觀察勒戒之執行均未見成效，自不宜輕判、犯後一再矢口否認犯行等一
    切情狀，量處如主文所示之刑。
據上論斷，應依刑事訴訟法第二百九十九條第一項前段，毒品危害防制條例第十條第
二項判決如主文。
本案經檢察官林津鋒到庭執行職務
中      華      民      國      八十九      年      八      月    三    日
                                      臺灣屏東地方法院刑事第二庭
                                          法  官   莊 鎮 遠
右判決正本證明與原本無異。
對於本判決如有不服應於收受送達後十日內向本院提出上訴書狀上訴於台灣高等法院
高雄分院並按他造當事人之人數附具繕本。
                                          書記官   吳 光 璵
中      華      民      國      八十九      年      八      月    三   日
附錄本案論罪科刑法條：
毒品危害防制條例第十條：
    施用第一級毒品者，處六月以上五年以下有期徒刑。
    施用第二級毒品者，處三年以下有期徒刑。


司法院資訊處製作；財團法人民間司法改革基金會備份。
